【裁判字號】    97,豐簡上,559
【裁判日期】    970731
【裁判案由】    家庭暴力防治法之傷害
【裁判全文】
臺灣臺中地方法院刑事判決  97年度豐簡上字第559號
上訴人  即
被      告  甲○○
上列上訴人因家庭暴力防治法之傷害案件，不服本院豐原簡易庭
97年度豐簡字第416號中華民國97年5月30日第一審簡易判決（聲
請案號：臺灣臺中地方法院檢察署97年度偵字第9457號），提起
上訴，本院判決如下：
    主    文
上訴駁回。
    事實及理由
一、本案經本院理結果，認第一審簡易判決認事用法及量刑均無
    不當，應予維持，並引用第一審判決書記載之事實、證據及
    理由（如附件）。
二、上訴人即被告（下稱被告）甲○○上訴陳稱略以：伊確實有
    打告訴人，當天是伊先出手打被害人，但是伊並沒有妨害告
    訴人的自由，當天是告訴人自己願意跟伊去，而且是告訴人
    自己開車，伊也並沒有強留告訴人，是告訴人自己要等他的
    朋友來的。後來告訴人為何要衝出去伊不知道，告訴人衝出
    去的時候，伊確實有拉住告訴人等語。經查，證人即告訴人
    楊語橋於本院審理時結證稱：「（當天是不是到何錦峰那邊
    是否你同意要去的？）不是，因為我在新都匯一直被被告毆
    打，被告有先叫計程車，硬推我上計程車，我說我自己有開
    車，我幹麼要坐計程車，後來我就一直掙扎，踢計程車的門
    ，然後計程車司機很生氣，要我們下車，要我們先自己解決
    好，然後被告拉我的衣服一直打我，因為我只是個女子，我
    一直被被告毆打，我也沒有力氣反抗，所以我只好答應被告
    ，跟被告說，好，我開我的車子，載你去何錦峰那邊，車子
    是我開的，因為我怕被告有吃藥，車子亂開」、「（到達何
    錦峰那邊後，你們到何處？）工廠的會客室」、「（到那邊
    做什麼？）本來是等我的朋友，講清楚我跟何錦峰是否有一
    腿的事，但是那個朋友不敢出面，後來等到快晚上六點了，
    我跟被告講說，小孩子在麥當勞，我答應小孩要去載他們，
    所以我想要離開」、「（後來你有無離開？）沒有，被告還
    是一直打我。然後何錦峰看到被告一直打我，就跑去打電話
    叫被告的母親下來」、「（你們進到會客室的時候，門有無
    關起來？）一進到會客室被告就把門鎖起來，並叫他的一個
    朋友在會客室的門顧著，不讓我開那個鎖」、「（被告把會
    客室的門鎖起來的時候，何錦峰有無在裡面？）何錦峰本來
    就在裡面」、「（快接近六點時，你想要離開，你有無告訴
    被告說你想離開？）有，但是被告說一定要等到那個人來，
    當時我還跪著求被告讓我走，但是被告還是不同意」、「（
    後來你如何離開？）後來何錦峰叫他的媽媽下來，我就趁著
    他媽媽打開會客室的門的時候衝出去」等語。而被告於本院
    審理時亦自承有毆打告訴人之行為，進辦公室後伊有鎖門，
    且告訴人亦曾說要離開等語，顯見告訴人雖確實曾自願至何
    錦峰之工廠，然於告訴人請求離開時，被告仍為鎖門之行為
    ，顯然客觀上亦有不讓告訴人離去之情形，否則告訴人如仍
    自由離開，實無庸於被告之母開門之瞬間倉皇離開現場，是
    被告辯稱並無妨害自由之行為，尚無可採，被告確實有傷害
    及妨害自由之行為，應可認定。本件原審適用刑事訴訟法第
    四百四十九條第一項前段、第四百五十四條第二項，刑法第
    二百七十七條第一項、第三百零二條第一項、第四十一條第
    一項前段，第四十七條第一項、第五十一條第五款（原審判
    決誤載為第六款，應予更正），刑法施行法第一條一，分別
    量處被告有期徒刑四月、三月，定應執行刑有期徒刑五月，
    並諭知易科罰金之折算標準，原審已依刑事訴訟法第四百五
    十四條第二項詳細記載認定之犯罪事實、證據及應適用之法
    條，其認事用法並無不當，量刑亦屬妥適。是以，被告之上
    訴，尚難認有理由，應予駁回。
三、據上論斷，應依刑事訴訟法第四百五十五條之一第一項、第
    三項、第三百七十三條、第三百六十八條，判決如主文。
本案經檢察官張桂芳到庭執行職務。
中    華    民    國    97    年    7     月    31    日
                刑事第七庭  審判長法  官  陳如玲
                                  法  官  郭德進
                                  法  官  張清洲
以上正本證明與原本無異。
本件不得上訴。
                                  書記官  詹東益
中    華    民    國    97    年    7     月    31    日
附錄本案論罪科刑法條全文
中華民國刑法第277條
（普通傷害罪）
傷害人之身體或健康者，處3年以下有期徒刑、拘役或1千元以下
罰金。
犯前項之罪因而致人於死者，處無期徒刑或7年以上有期徒刑；
致重傷者，處3年以上10年以下有期徒刑。
中華民國刑法第302條
（剝奪他人行動自由罪）
私行拘禁或以其他非法方法，剝奪人之行動自由者，處5年以下
有期徒刑、拘役或3百元以下罰金。
因而致人於死者，處無期徒刑或7年以上有期徒刑，致重傷者，
處3年以上10年以下有期徒刑。
第 1 項之未遂犯罰之。


司法院資訊處製作；財團法人民間司法改革基金會備份。
